# 求职陈版：子公司无偿转让资产给母公司的财税处理

提问人：13141314 瓶罐 时间：2020-05-26 08:05:05
全资子公司按照账面价值无偿转让房产给母公司（假设不考虑转让相关费用）
1 、账务处理：
母公司：
借： 固定资产
贷：累计折旧
资本公积 （资产净值）
子公司：
借：资本公积 （不足冲减则冲留存收益）
累计折旧
贷：固定资产
2 、所得税（假设该转让不符合特殊性税务处理）：
母公司：按照国家税务总局公告 2014 年第 29 号，凡合同、协议约定作为资本金（包括资本公积）且在会计上已做实际处理的，不计入企业的收入总额，企业应按公允价值确定该项资产的计税基础。
母公司由于账面做资本公积，故不确认所得税，但按照该资产的公允价值作为计税基础（账面价值和计税基础存在差异，确认递延所得税）
子公司：按照资产转让（公允价值和账面价值的差额确认资产转让所得），缴纳所得税。
请问以上账务处理以及税务处理是否正确，还请指正！谢谢

回答人：chenyiwei
母公司账面不应贷记资本公积，而是应当作为对该子公司投资的部分回收，贷记对该子公司的长期股权投资成本。
如果所回收资产的入账价值大于对该子公司的长期股权投资账面价值的，则差额贷记投资收益。